

PERFIL

"Tengo un perfil pro activo, me defino por buscar soluciones y ejecutarlas. soy una persona cordial y mediadora. Acostumbrado a trabajar bajo presión y realizar varias tareas simultáneamente con el fin de ser expeditivo y dinámico. Logré acumular experiencia trabajando en equipo, me caracterizo por ser buen colega. Mis habilidades en materia de computación generan que pueda colaborar en la resolución de distintos tipos de problemas. Intento siempre estar en tendencia con los nuevos ayances informáticos."

CONTACTO

TELÉFONO:

0221-5738533

CORREO ELECTRÓNICO:

ezequielguzman.ake@gmail.com

AFICIONES

Deportes inclusivos Profesor de niños y niñas(Capoeira) Pedagogía

REFERENCIAS

Dr. Bungur (221) 5256843 Dra. Ramos (221) 5080988 Dr. Fernández (221) 5410887 Dr. Ariztis (221) 6108650

GUZMÁN EZEQUIEL

DATOS PERSONALES

DNI: 36757698 CUIL 20-36757698-8 Domicilio Real: 508 n°1270 La Plata Estado Civil: Soltero Disponibilidad Horaria: Full Time

Registro de Conducción: A1,B1 Movilidad: Moto

EDUCACIÓN

Secundaria Finalizado: Escuela nº14 "Carlos N Vergara", **Bachillerato Turismo. - 2010**

Itinerario Finalizado: Escuela nº14 "Carlos N Vergara" **Asistente Informático y Reparador de Pc. - 2007-2010**

Universitario En curso: UNLP "Facultad de Ciencias Jurídicas y Sociales" **Abogacía. -**

EXPERIENCIA LABORAL

Estudio Jurídico Labra (Cadetería y Recepción)

015 - 2018

El primer año en el estudio me encargaba de las correspondencias de oficios, cedulas Ad Hoc, y todo tipo de notificaciones. A su vez, cumplía con la función de la recepción a los clientes que se acercaban a la oficina y la derivación para ser atendidos por sus letrados. - En esta actividad desarrolle mi sentido de orientación dentro de la ciudad de La Plata, ciudades aledañas y CABA., como también la capacidad de contención a personas que se acercaban con inquietudes, desconfianzas, incluso disgustados -

Estudio Jurídico Ramos y Asociados (Cadetería, Atención al público y Liquidaciones)

2018 - 2019

Dentro del estudio de la Dra. Ramos, me encargue de las diligencias, y notificaciones Ad Hoc, como así también de la atención tanto telefónica como personal, respondiendo consultas de índole Jurídica. Otra de mis funciones era la liquidación de lus, por sus funciones como mediadora. -

Estudio Jurídico Labra (Encargado de Carteras, Coordinador de grupo, entre otras)

2019 - 2021

En los primeros años de mi experiencia laboral en diferentes estudios, desarrollé la capacidad de coordinación y del trabajo en equipo. Esto generó que en el 2019 mi empleador me ofreciera un puesto de mayor responsabilidad dentro de su estudio. Es así, como empecé teniendo a cargo una cartera de accidentes de tránsito, y otra cartera de contingencias laborales, mis funciones requerían tramitar las carpetas, presentaciones, armado de estas y coordinar a los abogados en sus audiencias.

Siendo quien contaba con más experiencia en la metodología de trabajo y de los criterios del estudio, estuve encargado del sector de siniestros, reorganizando y estableciendo objetivos tanto mensuales como anuales. -